# 预计负债在现金流量表附表中怎么体现

提问人：yitouhan 时间：2018-01-11 23:47:31
求助陈版，企业因亏损合同确认了预计负债，在编制现金流量表中这部分影响利润但是不影响现金流怎么在附表中体现，是其他项还是放在经营性应付项目的增加？

回答人：chenyiwei
我理解是“其他”项目，不是经营性应付。当然此问题没有明确规定，如果放在经营性应付增加中，也没有很充分的理由一定算错。